臺灣臺中地方法院行政訴訟判決
110年度交字第397號
原      告  施振文  
被      告  臺中市交通事件裁決處
                      設臺中市○○區○○○路00號
代  表  人  黃士哲    住同上
訴訟代理人  黃曉妍律師
上列當事人間交通裁決事件，原告不服被告民國110年9月9日中
市裁字第68-JF0000000號裁決書，提起行政訴訟，本院判決如下
：
    主  文
原告之訴駁回。
訴訟費用新臺幣參佰元由原告負擔。
    事實及理由
一、程序事項：按行政訴訟法第237條之7規定，交通裁決事件之
    裁判，得不經言詞辯論為之。本件屬交通裁決事件，依兩造
    所述各節及卷內資料其事證已臻明確，本院認無經言詞辯論
    之必要，爰不經言詞辯論而為判決。
二、事實概要：
　　原告所有號牌5511-C3號自用小客車(下稱系爭車輛）於民國
    110年2月15日17時14分許，行經南投縣信義鄉臺21線93.1公
    里處(臺21線與敦福路口)固定式測速照相桿，因「限速50公
    里，經檢定合格儀器測照，時速61公里，超速11公里」之違
    規行為，為南投縣政府警察局交通隊（下稱舉發機關）員警
    認定該車違反道路交通管理處罰條例第40條之規定，逕行對
    車主即原告掣開第JF0000000號舉發違反道路交通管理事件
    通知單。原告未於到案期限檢具事證及應歸責人相關資料，
    向被告告知應歸責人，被告即依道路交通管理處罰條例第85
    條第4項規定，推定原告有過失，並依道路交通管理處罰條
    例第85條第1項後段「仍依本條例各該違反條款規定處罰」
    之規定，續於110年9月9日以中市裁字第68-JF0000000號裁
    決書（下稱原處分），依道路交通管理處罰條例第40條、第
    63條第1項第1款及「違反道路交通管理事件統一裁罰基準表
    」之規定，按逾到案期限60日以上之基準，裁處原告第4階
    段罰鍰新臺幣（下同）2,000元並記違規點數1點。
三、原告主張略以：
　　事隔太久亦無法記起是否有開車經過該路段，被告裁決書沒
    有附上違規照片，及超速多少公里、限速多少公里，違規舉
    證不足等語。並聲明：原處分撤銷。
四、被告答辯略以：
(一)道路主管機關已於違規地點之上游100至300公尺設置「最高
    速限標誌-50」、「測速取締標誌」，標誌清楚未遭遮蔽，
    惟系爭車輛竟以時速竟高達61公里之速度行駛，超速11公里
    ，縱無故意，亦有過失，自應受罰。
(二)原告設籍於「臺中市○區○○里○○○路000號十二樓之１」，而本
    件違規通知單之送達情形經南投縣政府警察局查復，舉發違
    反交通管理事件通知單係交由郵政機關向原告登記之上開住
    居地址為送達，並已於110年3月4日妥投，由文心及第簽收
    在案，有舉發違反交通管理事件通知單送達證書附卷可稽，
    又受公寓大廈管理委員會僱用之管理員，其所服勞務包括為
    公寓大廈住戶接收文件者，性質上應屬全體住戶之受雇人，
    即與行政程序法第73條第1項規定之受雇人相當。是郵政機
    關之郵差送達文書於住居所、事務所或營業所，不獲會晤應
    受送達人，而將文書付與上開公寓大廈管理員者，即為合法
    送達。足認本件違規通知單已生合法送達原告之效力等語。
    並聲明：原告之訴駁回。
五、本院之判斷：
(一)按「汽車駕駛人，行車速度，超過規定之最高時速，或低於
    規定之最低時速，除有第43條第1項第2款情形外，處新臺幣
    1千2百元以上2千4百元以下罰鍰。」、「汽車駕駛人有下列
    各款所列條款之一者，除依原條款處罰鍰外，並予記點：一
    、有……第40條……情形之一者，各記違規點數1點。」道路交
    通管理處罰條例第40條、第63條第1項第1款定有明文。又依
    違反道路交通管理事件統一裁罰基準表之規定，汽車駕駛人
    行車速度，超過規定之最高時速逾20公里以內，逾越應到案
    期日60日以上，繳納罰鍰或到案聽候裁決者，統一裁罰基準
    2,000元。
(二)依本件超速違規之測速採證相片（見本院卷第85頁）所示，
    日期：2021/02/15、時間：17：14：34、證號：M0GA000000
    0A、案號：07084A、速度：61Km/hr、限速：50Km/h、方向
    ：車尾、地點：信義鄉臺21線93.1公里處(臺21線與敦福路
    口)、主機編號：00004，且經檢視受測車輛即系爭車輛（車
    牌號碼為0000-00號）無誤。故於上開時、地為此雷達測速
    儀器測得系爭車輛之行車速度為61km/hr之證據資料，超速1
    1km/hr之事實，當無違誤。
(三)原告雖主張被告裁決書沒有附上違規照片，違規舉證不足云
    云，惟按卷附舉發通知單及送達證書（見本院卷第47、49頁
    ）即知，舉發機關第JF0000000號舉發違反道路交通管理事
    件通知單經由舉發機關查復，交由郵政機關向原告登記之住
    居地「臺中市○區○○○路000號12樓之1」為送達，並已於110
    年3月4日妥投，由文心及第管理員簽收在案，核與行政程序
    法第73條第1項規定相符，足認本件違規通知單已生合法送
    達原告之效力。又查舉發機關第JF0000000號舉發違反道路
    交通管理事件通知單上業已檢附系爭車輛違規照片，已可證
    明系爭車輛有於違規照片所載時、地，超速之事實。故原告
    以本件違規舉證不足為由主張免罰，自不足採。原處分據以
    裁罰，應無違誤。    
(四)綜上所述，原告違規事證明確，被告依法所為原處分並無違
    誤，原告訴請撤銷，為無理由，應予駁回。
六、本件事證已臻明確，兩造其餘主張及陳述，經核於判決結果
    不生影響，爰不逐一論列，附此敘明。
七、本件第一審裁判費為300元，應由原告負擔，爰確定第一審
    訴訟費用額如主文第2項所示。
據上論結，本件原告之訴為無理由，依行政訴訟法第237條之7、
第98條第1項前段、第237條之8第1項，判決如主文。
中　　華　　民　　國　 111　　年　　2　　月　　24　　日
　　　　　　　　　行政訴訟庭　法　官　  吳俊螢
上為正本係照原本作成。
如不服本判決，應於送達後20日內，向本院提出上訴狀，其未表
明上訴理由者，應於提出上訴後20日內向本院補提理由書（均須
按他造人數附繕本）。上訴理由應表明關於原判決所違背之法令
及其具體內容，或依訴訟資料可認為原判決有違背法令之具體事
實。
中　　華　　民　　國　111　　年　　2　　月　　24　日
　　　　　　　　　　　　　　　 書記官　  王素珍